臺灣臺北地方法院小額民事判決
111年度北小字第290號
原      告  新安東京海上產物保險股份有限公司

法定代理人  陳忠鏗  
訴訟代理人  羅天君  
被      告  鄭明清  

上列當事人間損害賠償事件，本院於民國111年3月28日言詞辯論
終結，判決如下：
    主    文
被告應給付原告新臺幣18,271元，及自民國110年11月4日起至清
償日止，按年息5%計算之利息。
訴訟費用新臺幣1,000元由被告負擔。
本判決得假執行。被告如以新臺幣18,271元為原告預供擔保，得
免為假執行。 
    理由要領
一、原告主張：被告於民國110年2月13日22時30分許，駕駛車號
    0000-00自用小客車（下稱肇事車輛），行經臺北市松山區
    撫遠街389巷，適有訴外人林寶麟所有、原告承保之車號000
    -0000自用小客車（下稱系爭車輛）靜止停放於撫遠街389巷
    33號處路邊停車格，被告因會車時未注意其他車輛之過失，
    駕駛肇事車輛經過時其右側車身與系爭車輛左側車身發生擦
    撞，其過失致使系爭車輛受損，經送廠修復，共計支出新臺
    幣（下同）18,271元（烤漆13,246元、工資5,025元），為
    此依侵權行為、保險法第53條規定，代位被保險人向被告求
    償等語。並聲明：被告應給付原告18,271元，及自起訴狀繕
    本送達翌日起至清償日止，按年息5%計算之利息。
二、被告則以：伊會車時，只有經過而已，兩車並未發生擦撞，
    汽車雷達也無聲響等語置辯。並聲明：原告之訴駁回。
三、本院之判斷：
  ㈠過失責任之認定：
　  依系爭車輛之車損照片（見本院卷第21-25頁、55-66），顯
    示左側深色車身擦撞轉印刮痕為白漆，兩道刮痕距離地面高
    度分別為69至72公分、57公分；肇事車輛全身烤漆為白色，
    右側車身59至60公分處即車身腰帶突出處、右側前輪上方車
    身均有轉印深色刮痕，可認刮痕相對位置、轉印烤漆顏色，
    核與兩車發生擦撞之結果相符。被告亦不否認於上開時間駕
    駛肇事車輛行經上開地點，並與系爭車輛會車之情形；佐以
    本院當庭勘驗現場監視錄影畫面，勘驗結果：巷道內兩車相
    會，其中1輛為白色車輛（按移動車輛），兩車相會之位置
    是系爭車輛路邊靜止停靠位置，會車歷經一段時間，白車才
    繼續向前行駛等情（見本院卷第101、102頁）。一般會車狀
    況，倘1輛車係靜止停靠路邊，行進車輛自然往前行駛，無
    需特別停等，惟依上開勘驗結果，肇事車輛行駛與系爭車輛
    會車時，歷經一段時間，顯然被告亦發現擦撞之情形，僅是
    未下車巡看、處理，之後逕自駛離，被告自有會車時未注意
    其他車輛之過失，卷附交通事故初步分析研判表亦同此認定
    ，被告前揭所辯，並非可採。被告就本件車禍之發生既有過
    失，依民法侵權行為規定，自應負損害賠償責任。
　㈡原告得請求被告賠償金額
　　原告請求系爭車輛修復費用18,271元（＝烤漆13,246元、工
    資5,025元），均為工資費用，非屬零件換新，毋庸折舊。
    從而，原告依侵權行為、保險代位法律關係請求被告給付18
    ,271元，及自起訴狀繕本送達翌日即110年11月4日起至清償
    日止，按年息5%計算之利息，為有理由，應予准許。
四、本件係適用小額訴訟程序所為被告敗訴部分，應依職權宣告
    假執行，併依職權諭知被告如預供擔保得免為假執行；另依
    職權確定訴訟費用額為新臺幣1,000元（第一審裁判費），
    由被告負擔。
中　　華　　民　　國　　111 　年　　4 　　月　　29　　日
                  臺北簡易庭  法  官　張瓊華
以上正本係照原本作成。
如不服本判決，須以違背法令為理由，應於判決送達後20日內向
本庭（臺北市○○○路0段000巷0號）提出上訴狀（須附繕本）。如
委任律師提起上訴者，應一併繳納上訴審裁判費。
中　　華　　民　　國　　111 　年　　4 　　月　　29　　日
                              書記官  賴敏慧
附錄：
一、民事訴訟法第436條之24第2項：
    對於小額程序之第一審裁判上訴或抗告，非以其違背法令為
    理由，不得為之。
二、民事訴訟法第436條之25：
    上訴狀內應記載上訴理由，表明下列各款事項：
  ㈠原判決所違背之法令及其具體內容。
  ㈡依訴訟資料可認為原判決有違背法令之具體事實。